【裁判字號】    97,訴,607
【裁判日期】    970327
【裁判案由】    毒品危害防制條例
【裁判全文】
臺灣臺中地方法院刑事判決               97年度訴字第607號
公  訴  人  臺灣臺中地方法院檢察署檢察官
被      告  乙○○
                    （現羈押在臺灣臺中看守所）
上列被告因違反毒品危害防制條例案件，經檢察官提起公訴（96
年度偵字第29432號），本院判決如下：
    主    文
乙○○犯如附表編號1至4所示之罪，所處如附表編號1至4所示之
刑，應執行有期徒刑參年陸月。扣案之WINII廠牌行動電話壹支
，沒收。
    犯罪事實
一、乙○○前於民國於88年間，因違反毒品危害防制條例案件，
    經臺灣高等法院臺中分院以91年度上更一字第327號判處有
    期徒刑3年10月確定；於91年間，因施用毒品案件，經本院
    以91年度訴字第1813號，就施用第一級毒品部分判處有期徒
    刑1年，就施用第二級毒品部分判處有期徒刑7月，應執行有
    期徒刑1年5月確定。上開案件經定應執行刑有期徒刑4年6月
    確定，於96年1月30日假釋付保護管束，於96年7月16日保護
    管束期滿執行完畢。詎不知悔改，而為下列轉讓第一級毒品
    海洛因、同屬禁藥之第二級毒品安非他命之行為：
(一)、基於轉讓第一級毒品海洛因犯意，於96年9月30日，在臺中
    市○○○路之「麥當勞」附近，將摻有海洛因之香菸半支，
    無償轉讓予真實姓名、年籍不詳，自稱「劉志忠」之成年男
    子施用1次。
(二)、基於轉讓第一級毒品海洛因犯意，於96年11月間某日，在彰
    化縣彰化市岸頭巷15弄45號，將摻有海洛因之香菸1支，無
    償轉讓予吳清海（起訴書誤繕為吳海清，所涉施用第一級毒
    品部分，另案由檢察官偵查中）施用1次。
(三)、基於轉讓第一級毒品海洛因犯意，於96年12月間某日，在彰
    化縣彰化市岸頭巷15弄45號，將摻有海洛因之香菸1支，無
    償轉讓予吳清海施用1次。
(四)、基於轉讓同屬禁藥之第二級毒品安非他命之犯意，分別於96
    年10月5日、同年11月15日，甲○○（所涉施用第二級毒品
    部分，另案由檢察官偵查中）經由友人丙○○以其所使用之
    電話號碼00 00000000號行動電話，代為撥打乙○○所使用
    之電話號碼00 00000000號行動電話，商請乙○○代其購買
    詳細重量不詳，代價為新臺幣（下同）1000元之第二級毒品
    安非他命。乙○○接獲前開電話後，即向真實姓名、年籍不
    詳之人士，購得甲○○所要求代價1000元之安非他命各1小
    包，並於同日稍後，分別在臺中市北屯區○○○路○段10號
    住處、臺中市北屯區○○○路與天祥路附近天橋，將前開所
    購得之安非他命各1小包轉讓予甲○○，先後以此方式轉讓
    第二級毒品安非他命予甲○○2次。
(五)、嗣於96年12月11日上午9時40分許，為警在臺中市北屯區○
    ○○路○段10號查獲，並扣得乙○○所使用之含有000000000
    0門號之WINII廠牌行動電話1支。
二、案經彰化縣警察局移送臺灣臺中地方法院檢察署檢察官偵查
    起訴。
    理  由
一、按被告以外之人於審判外之言詞或書面陳述，除法律有規定
    者外，不得作為證據，刑事訴訟法第159條第1項定有明文。
    又當事人、代理人或辯護人於法院調查證據時，知有第159
    條第1項不得為證據之情形，而未於言詞辯論終結前聲明異
    議者，視為同意作為證據，經法院審酌該言詞陳述或書面陳
    述作成時之情況，認為適當者，得為證據；又被告以外之人
    於偵查中向檢察官所為之陳述，除顯有不可信之情況者外，
    得為證據，分別為刑事訴訟法第159-5條、第159-1條第2項
    所明定。證人吳清海於警詢中之證述雖係審判外之言詞陳述
    ，但檢察官、被告於言詞辯論終結前，就此均未聲明異議，
    且本院審酌其警詢證述作成之情況，並無任何不適當之處，
    應得作為證據。又證人甲○○偵查中之證述並無顯有不可信
    之情況，亦得為證據，合先敘明。
二、訊據被告乙○○對於前開犯罪事實，於本院審判程序時均坦
    承不諱，核與證人吳清海於警詢中之證述、證人甲○○於偵
    查中之證述、證人丙○○於偵查、本院審理時之證述相符，
    且有扣案之WINII廠牌行動電話1支（含0000000000號門號SI
    M卡1張）可稽，及被告所使用之電話號碼0000000000號行動
    電話通訊監察譯文乙份在卷可參，足見被告自白確與事實相
    符。是本件事證明確，被告犯行洵堪認定，應予依法論科。
三、核被告乙○○就附表編號1至3所為，均係犯毒品危害防制條
    例第8條第1項之轉讓第一級毒品罪；就附表編號4轉讓安非
    他命予證人甲○○2次之部分：按「安非他命」雖係毒品危
    害防制條例第2項第2款所規定之「第二級毒品」，但其亦屬
    於藥事法所稱之「禁藥」（即藥事法第22條第1款所稱之「
    經中央衛生主管機關明令公告禁止製造、調劑、輸入、輸出
    、販賣或陳列之毒害藥品」），而明知為禁藥而轉讓者，藥
    事法第83條亦定有處罰明文，行為人明知為禁藥即「安非他
    命」而轉讓予他人者，除成立毒品危害防制條例第8條第2項
    之「轉讓第二級毒品罪」外，亦構成藥事法第83條第1項之
    「轉讓禁藥罪」，此係屬同一犯罪行為而同時有二種法律可
    資處罰之「法條（規）競合」情形，應依「重法優於輕法」
    、「後法優於前法」等法理，擇一處斷，故除有轉讓之第二
    級毒品達毒品危害防制條例第8條第6項之一定數量，經依法
    加重後之法定刑較藥事法第83條第1項之法定刑為重之情形
    外，因藥事法第83條第1項為後法，且為重法，應優先適用
    藥事法處斷（參見最高法院96年度臺上字第3582號判決，亦
    同此旨）。是核被告就此部分所為，係犯藥事法第83條第1
    項之轉讓禁藥罪。公訴意旨認為被告就前揭轉讓安非他命之
    犯行，係犯毒品危害防制條例第8條第2項之轉讓第二級毒品
    罪，尚有未洽，惟其起訴之基本事實相同，本院自應予審理
    ，並依法變更其起訴法條。被告持有海洛因之低度行為，為
    轉讓之高度行為所吸收，不另論罪。被告前於88年間，因違
    反毒品危害防制條例案件，經臺灣高等法院臺中分院以91年
    度上更一字第327號判處有期徒刑3年10月確定；於91年間，
    因施用毒品案件，經本院以91年度訴字第1813號，就施用第
    一級毒品部分判處有期徒刑1年，就施用第二級毒品部分判
    處有期徒刑7月，應執行有期徒刑1年5月確定。上開案件經
    定應執行刑有期徒刑4年6月確定，於96年1月30日假釋付保
    護管束，於96年7月16日保護管束期滿執行完畢等情，有臺
    灣臺中地方法院檢察署刑案資料查註紀錄表及臺灣高等法院
    被告全國前案紀錄表在卷可按，其於有期徒刑執行完畢後5
    年內，故意再犯本件有期徒刑以上之罪，均為累犯，應依刑
    法第47條第1項之規定，均加重其刑。被告3次轉讓第一級毒
    品海洛因、2次轉讓禁藥安非他命之犯行，犯意各別，應予
    分論併罰。爰審酌被告素行非佳，犯罪之動機、目的，無視
    於國家防制毒品危害之禁令，竟多次轉讓毒品予他人，嚴重
    戕害他人之身心發展，惟考及其轉讓毒品之次數5次，數量
    非鉅，犯罪後坦承犯行，態度良好等一切情狀，分別量處如
    主文所示之刑，並定其應執行之刑，以資懲儆。
四、扣案之WINII廠牌行動電話1支，係被告所有且供轉讓第一級
    毒品海洛因及禁藥即第二級毒品安非他命所用之物，業據被
    告於本院審理時陳明在卷，爰依毒品危害防制條例第19條第
    1項前段之規定諭知沒收。至扣案之電話號碼0000000000號
    門號SIM卡、電話號碼0000000000號門號SIM卡各1張，分別
    係證人甲○○、陳建生所有，並非被告所有之物，另扣案之
    BENQ廠牌行動電話1支，雖屬被告所有，但無證據證明係被
    告供犯本案所用之物，故均不予宣告沒收。
五、至公訴意旨雖請求量處被告有期徒刑5年6月，併科罰金新臺
    幣30萬元及另請求宣告強制工作云云。惟查，本件經審酌刑
    法第57條所列科刑事由後，認以量處被告如主文所示之刑為
    適宜，公訴人之求刑，尚嫌過重。另公訴人請求對被告宣告
    強制工作之理由及依據為何，公訴人並未就之予以說明及舉
    證，是公訴人此部分請求，尚難允許，附此敘明。
據上論斷，應依刑事訴訟法第299條第1項前段、第300條，毒品
危害防制條例第8條第1項、第19條第1項前段，藥事法第83條第1
項，刑法第11條前段、第47條第1項、第51條第5款，判決如主文
。
中    華    民    國    97    年    3     月    27    日
                        臺灣臺中地方法院刑事第五庭
                            審判長法  官  鍾堯航
                                  法  官  吳崇道
                                  法  官  劉麗瑛
上正本證明與原本無異。
如不服本判決，應於收受送達後10日內向本院提出上訴書狀（應
敘述具體理由並附繕本）。
上訴書狀如未敘述理由，應於上訴期間屆滿後20日內補提理由書
於本院。
                                  書記官  王玟
中    華    民    國    97    年    3     月    27    日
附錄論罪科刑法條
毒品危害防制條例第8條
轉讓第一級毒品者，處 1 年以上 7 年以下有期徒刑，得併科新
臺幣 1 百萬元以下罰金。
轉讓第二級毒品者，處 6 月以上 5 年以下有期徒刑，得併科新
臺幣 70 萬元以下罰金。
轉讓第三級毒品者，處 3 年以下有期徒刑，得併科新臺幣 30 萬
元以下罰金。
轉讓第四級毒品者，處 1 年以下有期徒刑，得併科新臺幣 10 萬
元以下罰金。
前四項之未遂犯罰之。
轉讓毒品達一定數量者，加重其刑至二分之一，其標準由行政院
定之。
藥事法第83條
明知為偽藥或禁藥，而販賣、供應、調劑、運送、寄藏、牙保、
轉讓或意圖販賣而陳列者，處7年以下有期徒刑，得併科新臺幣
500萬元以下罰金。
犯前項之罪，因而致人於死者，處7年以上有期徒刑，致重傷者
，處3年以上12年以下有期徒刑。
因過失犯第1項之罪者，處2年以下有期徒刑、拘役或科新臺幣30
萬元以下罰金。
第1項之未遂犯罰之。
【附表】
┌──┬───────────┬────────────────────────────────┐
│編號│犯罪事實              │主 文                                                           │
├──┼───────────┼────────────────────────────────┤
│ 1  │如犯罪事實欄一(一)所示  │乙○○轉讓第一級毒品，累犯，處有期徒刑壹年貳月。扣案之WINII廠牌 │
│    │                      │行動電話壹支，沒收。
├──┼───────────┼────────────────────────────────┤
│ 2  │如犯罪事實欄一(二)所示  │乙○○轉讓第一級毒品，累犯，處有期徒刑壹年貳月。扣案之WINII廠牌 │
│    │                      │行動電話壹支，沒收。                                            │
├──┼───────────┼────────────────────────────────┤
│ 3  │如犯罪事實欄一(三)所示  │乙○○轉讓第一級毒品，累犯，處有期徒刑壹年貳月。扣案之WINII廠牌 │
│    │                      │行動電話壹支，沒收。                                            │
├──┼───────────┼────────────────────────────────┤
│ 4  │如犯罪事實欄一(四)所示  │乙○○明知為禁藥而轉讓，累犯，處有期徒刑捌月。扣案之WINII廠牌行 │
│    │                      │動電話壹支，沒收；又明知為禁藥而轉讓，累犯，處有期徒刑捌月。扣案│
│    │                      │之WINII廠牌行動電話壹支，沒收。                                 │
└──┴───────────┴────────────────────────────────┘


司法院資訊處製作；財團法人民間司法改革基金會備份。
